# 请教陈版主，向个人购买域名会计处理，做资产评估，评估价和购买价

提问人：ylta 时间：2016-06-14 22:48:08
假设向个人支付了 900 万买了域名，没有发票，找了评估所做资产评估，如果评估价值大于或者小于 900 万，入账无形资产原值为多少？评估值跟 900 万之间差额怎么会计处理？在此过程中是否涉及卖家有个税？是否需要摊销，我个人建议摊销，不过因为没有发票，所得税调增。

回答人：chenyiwei
如果确定支付价格确实为 900 万，且确实就是用于购买该域名（含附着于该域名上的权益），则按卖价确认为无形资产（其中附着权益如果可以单独识别且公允价值能够可靠计量的，可确认为一项单独的无形资产）。域名本身可以是一项使用寿命不确定的无形资产，期末进行减值测试。